臺灣新竹地方法院刑事判決
110年度易字第838號
公  訴  人  臺灣新竹地方檢察署檢察官
被      告  張美煙



上列被告因竊盜等案件，經檢察官提起公訴（110年度偵字第500
9號、第5048號、第5404號、第7404號、第7921號、第8617號、
第8678號、第9136號、第9907號、第10659號、第10914號、第10
920號、第11017號、第11088號、第11272號、第11415號、第120
79號），被告於準備程序中就被訴事實為有罪之陳述，經本院告
知簡式審判程序之旨，並聽取被告與檢察官之意見後，裁定進行
簡式審判程序審理，判決如下： 
    主  文
張美煙犯如附表「主文」欄所示之罪，各處如附表「主文」欄所
示之刑及沒收。拘役部分，應執行拘役柒拾日，如易科罰金，以
新臺幣壹仟元折算壹日；有期徒刑得易科罰金部分，應執行有期
徒刑參年拾月，如易科罰金，以新臺幣壹仟元折算壹日；有期徒
刑不得易科罰金部分，應執行有期徒刑壹年。
    事  實
張美煙基於為自己不法所有之竊盜犯意，分別於如附表各編號「
犯罪事實」欄所示之時間、地點及方式，竊取附表各編號「犯罪
事實」欄所示之財物。
    理  由
一、本件被告張美煙所犯係死刑、無期徒刑、最輕本刑為3 年以
    上有期徒刑以外之罪，其於準備程序中就前揭被訴事實為有
    罪之陳述，經法官告知簡式審判程序之旨，並聽取被告與檢
    察官之意見後，本院認為適宜進行簡式審判程序，合先敘明
    。
二、前開犯罪事實，業據被告於本院準備程序及審理中坦承不諱
    ，且有如附表各編號「證據名稱」欄所示之證據可茲佐證，
    足認被告前揭自白均與事實相符，洵堪採為論罪科刑之依據
    。從而，本案事證明確，被告犯行均堪認定，均應依法論科
    。
三、論罪科刑：
  ㈠按刑法第321條第1項第3款之攜帶兇器竊盜罪，係以行為人攜
    帶兇器竊盜為其加重條件，此所謂兇器，其種類並無限制，
    凡客觀上足對人之生命、身體、安全構成威脅，具有危險性
    之兇器均屬之，且祇須行竊時攜帶此種具有危險性之兇器為
    已足，並不以攜帶之初有行兇之意圖為必要（最高法院79年
    台上字第5253號判例、90年度台上字第1261號判決意旨參照
    ）。被告為附表編號11犯行時，確有攜帶扣案T型扳手1把，
    縱未使用，依上開說明，並無礙攜帶兇器加重條件之成立。
　㈡核被告就附表編號1、17所為，均係犯刑法第320條第1項之竊
    盜、第354條之毀棄損壞罪；就附表編號2、3、5、7、8、9
    、10、12、13、14、15、16、18、19部分所為，均係犯刑法
    第320條第1項之竊盜罪；就附表編號4部分所為，係犯刑法
    第321條第1項第2款之踰越門窗竊盜罪；就附表編號6部分所
    為，係犯刑法第320條第3項、第1項之竊盜未遂罪；就附表
    編號11部分所為，係犯刑法第321條第1項第3款之攜帶兇器
    竊盜罪。
　㈢被告就附表編號1、17部分，所為竊盜及毀棄損壞犯行，係以
    一行為觸犯二罪名，為想像競合犯，應依刑法第55條規定，
    從一重之竊盜罪處斷。
　㈣按數行為於同時同地或密切接近之時地實施，侵害同一之法
    益，各行為之獨立性極為薄弱，依一般社會健全觀念，在時
    間差距上，難以強行分開，在刑法評價上，以視為數個舉動
    之接續施行，合為包括之一行為予以評價，較為合理，則屬
    接續犯，而為包括之一罪（最高法院86年台上字第3295號裁
    判意旨參照）。查被告於附表編號4所示時間、地點，先後
    竊取如附表編號4所列之銅線，係基於單一之竊盜犯意，於
    同一場所、於密接時間內，侵害同一所有權人之財產法益，
    各行為間獨立性極為薄弱，參以上開說明，應論以接續一罪
    。
　㈤被告所犯16次普通竊盜、2次加重竊盜、1次普通竊盜未遂犯行
    間，犯意各別，行為互殊，應予以分論併罰。
　㈥被告前①因施用毒品、竊盜等案件，經本院以98年度審訴字第
    817號判決分別判處有期徒刑7 月、4 月、4 月、4 月，應
    執行有期徒刑1 年5 月，上訴後，經臺灣高等法院（下稱高
    等法院）以99年度上訴字第35號判決上訴駁回確定；②因竊
    盜案件，經本院以98年度竹北簡字第492 號判決分別判處有
    期徒刑5月、5月，應執行有期徒刑8月確定；③因施用毒品案
    件，經本院以98年度審易字第609號判決判處有期徒刑5 月
    確定；④因侵占、竊盜等案件，經本院以98年度審易字第713
    號、第722號判決分別判處有期徒刑8月、罰金新臺幣（下同
    ）13,000元，上訴後，經高等法院以99年度上易字第638號
    判決撤銷原判決，判處有期徒刑3月、9月，應執行有期徒刑
    10月確定；上開①至④各罪刑，嗣經高等法院以99年度聲字第
    2241號裁定定應執行刑為有期徒刑3年2月確定（甲執行刑，
    執行期間民國99年9月29日至102年11月28日）；再⑤因施用
    毒品案件，經本院以99年度審訴字第808號判決判處有期徒
    刑8 月、6月，應執行有期徒刑1年確定；⑥因竊盜案件，經
    本院以100年度審易字第211號判決判處有期徒刑6月（共5罪
    ），應執行有期徒刑1年6月確定；⑦因竊盜案件，經本院以1
    00 年度審易字第886號判決判處有期徒刑7月（共4 罪），
    應執行有期徒刑1年10月確定，前揭上開⑤至⑦各罪刑，則經
    本院以101 年度聲字第24號裁定定應執行刑為有期徒刑4年2
    月確定（乙執行刑，執行期間為102年11月29日至107年1月2
    8日），上開甲、乙執行刑接續執行，於105年6 月14日縮短
    刑期假釋出監，所餘刑期交付保護管束，迄至106年11月7日
    保護管束期滿，假釋未經撤銷，其未執行之刑以已執行論，
    有臺灣高等法院被告前案紀錄表1 份在卷足憑，其於有期徒
    刑執行完畢後5 年內，故意再犯本案有期徒刑以上之各罪，
    均為累犯。依司法院大法官釋字第775號解釋意旨，考量被
    告前已多次因竊盜犯行經法院科刑並執行完畢，猶未能謹慎
    守法，又再犯本案竊盜犯行，足徵被告之刑罰感應力薄弱，
    是認本件適用刑法累犯加重之規定加重其最低本刑，並無罪
    刑不相當之情事，爰依刑法第47條第1項規定加重其刑。
　㈦被告已著手於附表編號6之竊盜行為，惟尚未獲得財物，應屬
    未遂犯，爰依刑法第25條第2項規定減輕其刑，並依法先加
    後減之。　　　
　㈧爰以行為人之責任為基礎，審酌被告已有多次竊盜之前案紀
    錄，素行非佳，仍不思以正途獲取所需，恣意竊取他人財物
    ，顯然漠視他人之財產權，所為應值非難。惟念其犯後坦承
    犯行，態度尚可，並衡酌被告所竊得之財物之價值、發還情
    形，參以被告自述國小畢業之智識程度，以粗工為業，離婚
    ，無需扶養之人，經濟清寒等生活狀況（見本院卷第119頁
    ），暨其犯罪動機、目的、手段等一切情狀，分別量處如附
    表各編號主文所示之刑，並各就拘役、得易科罰金部分、不
    得易科罰金部分分別定應執行刑及就拘役暨得易科罰金部分
    諭知易科罰金之折算標準。
四、沒收
　㈠按供犯罪所用、犯罪預備之物或犯罪所生之物，屬於犯罪行
    為人者，得沒收之。又犯罪所得，屬於犯罪行為人者，沒收
    之。但有特別規定者，依其規定。前二項之沒收，於全部或
    一部不能沒收或不宜執行沒收時，追徵其價額。第一項及第
    二項之犯罪所得，包括違法行為所得、其變得之物或財產上
    利益及其孳息，刑法第38條第2項前段、第38條之1第1項、
    第3項、第4項分別定有明文。
　⒈扣案如附表編號10所示之鑰匙1支為被告所有，供被告為附表
    編號6至10所示犯行所用之物、另附表編號11所示之T型扳手
    1支為被告所有持至犯罪現場而具兇器功能之物，另鑰匙1支
    ，亦為被告所有，供被告為附表編號11犯行所為之物，分別
    依刑法第38條第2項前段規定，於各該編號主文項下宣告沒
    收。
　⒉被告為本案竊盜犯行，竊得如附表編號1之砂輪機1台及工具
    箱1盒，內有把手、螺絲起子、螺絲、砂輪片等工具、編號2
    之行動電源1個（起訴書漏載，應予補充）、編號7之行動電
    源1個、現金500元等物，未發還附表編號1、2、7之告訴人
    等，且皆為被告之犯罪所得，爰分別依刑法第38條之1第1項
    前段、第3項之規定宣告沒收，並諭知於全部或一部不能沒
    收或不宜執行沒收時，追徵其價額。
　⒊另被告竊得如附表編號4所示之物，經被告變賣得款4,000元
    、編號5所示之物，經變賣得款600元等情，業據被告於警詢
    、偵查及本院審理中供述明確（見偵5404號卷第5頁、第83
    頁背面；偵7404卷第8頁、第51頁，本院卷第113頁），為被
    告犯附表編號4、5所示竊盜行為所得財物而變得之物，爰依
    刑法第38條之1第1項前段、第3項、第4項之規定宣告沒收，
    並於全部或一部不能沒收或不宜執行沒收時，追徵其價額。
  ⒋附表編號2、3、7（車號0000-00自用小客車）、8至18「犯罪
    事實」欄所示之物，均業已發還各該編號之告訴人及被害人
    等具領保管，是本院自無庸對此宣告沒收或追徵其價額。
　㈡至被告持以為附表編號1、2、3、12、13、14、15、17、18犯
    罪所用之自備鑰匙1把，均未據扣案，且無積極證據證明係
    違禁物，爰不宣告沒收，併此敘明。
據上論斷，應依刑事訴訟法第273條之1第1項、第299條第1項前
段，判決如主文。
本件經檢察官楊仲萍提起公訴，檢察官孫立婷到庭執行職務。
中　　華　　民　　國　　111 　年　　1 　　月　　12　　日
                  刑事第五庭法　官　陳麗芬
如不服本判決應於收受送達後20日內向本院提出上訴書狀，並應
敘述具體理由；其未敘述上訴之理由者，應於上訴期間屆滿後20
日內向本院補提理由書（均須按他造當事人之人數附繕本）「切
勿逕送上級法院」。
告訴人或被害人如不服判決，應備理由具狀向檢察官請求上訴，
上訴期間之計算，以檢察官收受判決正本之日起算。
以上正本證明與原本無異。
中　　華　　民　　國　　111 　年　　1 　　月　　12　　日
                            書記官  李佳穎
附錄本案論罪科刑法條全文：
中華民國刑法第320條
意圖為自己或第三人不法之所有，而竊取他人之動產者，為竊盜
罪，處5年以下有期徒刑、拘役或50萬元以下罰金。
意圖為自己或第三人不法之利益，而竊佔他人之不動產者，依前
項之規定處斷。
前二項之未遂犯罰之。
中華民國刑法第321條
犯前條第1項、第2項之罪而有下列情形之一者，處6月以上5年以
下有期徒刑，得併科50萬元以下罰金：
一、侵入住宅或有人居住之建築物、船艦或隱匿其內而犯之。
二、毀越門窗、牆垣或其他安全設備而犯之。
三、攜帶兇器而犯之。
四、結夥三人以上而犯之。
五、乘火災、水災或其他災害之際而犯之。
六、在車站、港埠、航空站或其他供水、陸、空公眾運輸之舟、
    車、航空機內而犯之。
前項之未遂犯罰之。
中華民國刑法第354條
毀棄、損壞前二條以外之他人之物或致令不堪用，足以生損害於
公眾或他人者，處2年以下有期徒刑、拘役或1萬5千元以下罰金
。
附表：
編號 告訴人/被害人 犯罪事實      證 據 名 稱     主      文 備註 1 許有寬（提告竊盜、毀損） 於109年12月25日22時許，在新竹縣○○鄉○○路00號旁B區停車場，見許有寬使用之車號00-0000號自用小貨車停放該處無人看管，以自備鑰匙（未扣案）破壞該車右前車門門鎖而開啟車門，隨後進入車內徒手竊取砂輪機1台（價值2,000元）及工具箱1盒（內有把手、螺絲起子、螺絲、砂輪片等工具，共計價值3,000元），得手後逃逸，並造成車門門鎖損壞不堪使用，致生損害於許有寬。 ⑴被告於警詢及偵查中之自白（偵5048卷第5至7、55至56頁） ⑵證人即告訴人許有寬於警詢時之證述（偵5048卷第9至10頁） ⑶員警職務報告（偵5048卷第4頁） ⑷維修估價單（偵5048卷第11頁） ⑸現場照片4張（偵5048卷19頁及背面） ⑹監視器錄影畫面翻拍照片8張（偵5048卷第20至21頁背面） 張美煙犯竊盜罪，累犯，處拘役伍拾日，如易科罰金，以新臺幣壹仟元折算壹日。未扣案之犯罪所得砂輪機壹台及工具箱壹盒（內有把手、螺絲起子、螺絲、砂輪片等工具）均沒收，於全部或一部不能沒收或不宜執行沒收時，追徵其價額。  新竹地檢110年度偵字第5048號 2 黃椿恩（提告竊盜） 於110年2月2日15時許，在新竹縣○○鄉○○路000號新豐鄉公共造產停車場，見黃椿恩將其所有之車號 ACD-8370號自用小貨車停放該處無人看管，以自備鑰匙（未扣案）破壞該車右前車門門鎖而開啟車門，再以該鑰匙發動車輛竊取該車，及車內行動電源1個（該車已由警方尋獲後發還黃椿恩，起訴書漏載行動電源1個，應予補充）。 ⑴被告於警詢及偵查中之自白（桃檢偵26240卷第7至10頁，竹檢偵10920卷第27頁） ⑵證人即告訴人黃椿恩於警詢時之證述（桃檢偵26240卷第11至12頁） ⑶內政部警政署刑事警察局鑑定書（桃檢偵26240卷第51至59頁） ⑷桃園市政府警察局楊梅分局刑案現場勘察報告（桃檢偵26240卷第61至75頁） ⑸失車-案件基本資料詳細畫面報表（桃檢偵26240卷第77頁） ⑹車輛詳細資料報表（桃檢偵26240卷第79頁） ⑺尋獲車輛現場照片9張（桃檢偵26240卷第81至83頁） 張美煙犯竊盜罪，累犯，處有期徒刑肆月，如易科罰金，以新臺幣壹仟元折算壹日。未扣案之犯罪所得行動電源壹個沒收，於全部或一部不能沒收或不宜執行沒收時，追徵其價額。   新竹地檢110年度偵字第10920號、桃園地檢110年度偵字第26240號 3 陳薰羽（未提告） 於110年3月3日21時許，在新竹縣○○市○○街000巷00號旁空地，見陳薰羽所保管之車號0000-00號自用小客車停放該處無人看管，以自備鑰匙（未扣案）破壞該車右前車門門鎖而開啟車門，再以該鑰匙發動車輛竊取該車（該車已由警方尋獲後發還陳薰羽）。 ⑴被告於警詢及偵查中之自白（偵5009卷第5至6、71頁） ⑵證人即被害人陳薰羽於警詢時之證述（偵5009卷第15頁） ⑶贓物認領保管單（偵5009卷第16頁） ⑷失車-案件基本資料詳細畫面報表（偵5009卷第17頁） ⑸車輛詳細資料報表（偵5009卷第19頁） ⑹新竹縣政府警察局竹北分局竹北派出所受（處）理案件證明單（偵5009卷第20頁） ⑺桃園市政府警察局楊梅分局110年4月16日楊警分刑字第1100012898號函所附內政部警政署刑事警察局鑑定書（偵5009卷第44至52頁） ⑻刑案現場勘察報告（偵5009卷第53至65頁） 張美煙犯竊盜罪，累犯，處有期徒刑肆月，如易科罰金，以新臺幣壹仟元折算壹日。  新竹地檢110年度偵字第5009號 4 蘇裕翔（提告竊盜） 於110年3月4日3時3分許、110年3月5日3時14分許、110年3月6日3時36分許，在新竹縣○○鄉○○路00號統立環保工程有限公司，駕駛附表編號3竊得之車號9577-RV號自用小客車前往蘇裕翔所管領之上開公司附近停放，翻越該公司大門之伸縮鐵捲門後侵入廠區，在該公司資源回收暫存區，接續3次徒手竊取銅線共重60公斤，經變賣後，得款4,000元。 ⑴被告於警詢及偵查中之自白（偵5404卷第4至5頁、83頁背） ⑵證人即告訴人蘇裕翔於警詢時之證述（偵5404卷第6至7頁） ⑶員警職務報告（偵5404卷第8頁） ⑷進出廠區及載重報表（偵5404卷第9至16頁） ⑸失車-案件基本資料詳細畫面報表（偵5404卷第17頁） ⑹監視器錄影畫面擷取照片29張（偵5404卷第18至25頁） 張美煙犯踰越門窗竊盜罪，累犯，處有期徒刑捌月。未扣案之犯罪所得新臺幣肆仟元沒收，於全部或一部不能沒收或不宜執行沒收時，追徵其價額。 新竹地檢110年度偵字第5404號 5 徐才翔（提告竊盜） 於110年5月4日5時5分許，駕駛竊得之車號ABM-7380號自用小貨車（所涉竊盜罪嫌，另由臺灣桃園地方檢察署檢察官偵辦中），前往徐才翔所管領位於新竹縣○○市○○路0段000巷00號之工廠前，徒手竊取紅色鐵桶1個，得手後以上開自用小貨車載運離去，並將紅色鐵桶變賣得款600元。 ⑴被告於警詢及偵查中之自白（偵7404卷第7至8、51頁） ⑵證人即告訴人徐才翔於警詢時之證述（偵7404卷第5至6頁） ⑶員警職務報告（偵7404卷第4頁） ⑷監視器錄影畫面擷取照片9張（偵7404卷第9至11頁） ⑸新竹縣政府警察局竹北分局竹北派出所受（處）理案件證明單（偵7404卷第12頁） ⑹失車-案件基本資料詳細畫面報表（偵7404卷第45頁） ⑺桃園市政府警察局楊梅分局刑事案件報告書（偵7404卷第46至47頁） 張美煙犯竊盜罪，累犯，處拘役參拾日，如易科罰金，以新臺幣壹仟元折算壹日。未扣案之犯罪所得新臺幣陸佰元沒收，於全部或一部不能沒收或不宜執行沒收時，追徵其價額。   新竹地檢110年度偵字第7404號 6 翁杉漢（提告竊盜） 於110年6月2日0時35分許，在新竹縣○○市○○路0段000號前，見翁杉漢將其所有之車號AYG-7902號自用小貨車停放該處無人看管，以自備鑰匙（編號10扣案）破壞該車右前車門門鎖而開啟車門，再以該鑰匙嘗試發動車輛，因無法成功發動車輛而竊盜未遂。 ⑴被告於警詢及偵查中之自白（偵8678卷第5至6、46頁背面） ⑵證人即告訴人翁杉漢於警詢時之證述（偵8678卷第7至8頁） ⑶車輛及現場照片5張（偵8678卷第9至10頁） ⑷監視器錄影畫面擷取照片5張（偵8678卷第10至11頁） 張美煙犯竊盜未遂罪，累犯，處有期徒刑參月，如易科罰金，以新臺幣壹仟元折算壹日。扣案之鑰匙壹把，沒收。 新竹地檢110年度偵字第8678號 7 陳振國（提告竊盜） 於110年6月2日3時許，在新竹縣○○市○○○路00號旁，見陳振國將其使用之車號4262-KD號自用小貨車停放該處無人看管，以自備鑰匙（編號10扣案）破壞該車右前車門門鎖而開啟車門，再以該鑰匙發動車輛竊取該車（該車已由警方尋獲後發還陳振國），另徒手竊取車內行動電源1個（價值3,000元）及現金500元。 ⑴被告於警詢及偵查中之自白（偵11272卷第4至6、48頁背面至49頁） ⑵證人即告訴人陳振國於警詢時之證述（偵11272卷第7至8頁） ⑶員警偵查報告（偵11272卷第3頁） ⑷失車-案件基本資料詳細畫面報表（偵11272卷第9頁） ⑸車輛遭竊現場照片2張（偵11272卷第10頁） ⑹監視器錄影畫面擷取照片4張（偵11272卷第10頁背面至11頁） ⑺尋獲車輛現場照片2張（偵11272卷第11頁背面） ⑻贓物認領保管單（偵11272卷第12頁） 張美煙犯竊盜罪，累犯，處有期徒刑肆月，如易科罰金，以新臺幣壹仟元折算壹日。扣案之鑰匙壹把，沒收。未扣案之犯罪所得新臺幣伍佰元及行動電源壹個均沒收，於全部或一部不能沒收或不宜執行沒收時，均追徵其價額。   新竹地檢110年度偵字第11272號 8 唐之明 （未提告） 於110年6月7日22時許，在新竹縣湖口鄉德興路239巷前空地，見唐之明將其所有之車號00-0000號自用小貨車停放該處無人看管，徒手開啟該車右前車門後進入車內，以自備鑰匙（編號10扣案）發動車輛竊取該車（該車已由警方尋獲後發還唐之明）。 ⑴被告於警詢及偵查中之自白（偵7921卷第5至7、60頁） ⑵證人即被害人唐之明於警詢時之證述（偵7921卷第11至14頁） ⑶員警職務報告（偵7921卷第4頁） ⑷監視器錄影畫面翻拍照片4張（偵7921卷第16頁及背面） ⑸尋獲車輛現場照片（偵7921卷第17頁） ⑹車輛詳細資料報表（偵7921卷第28頁） ⑺新竹縣政府警察局新湖分局湖口派出所受（處）理案件證明單（偵7921卷第30頁） ⑻失車-案件基本資料詳細畫面報表（偵7921卷第32頁） ⑼贓物認領保管單（偵7921卷第15頁） 張美煙犯竊盜罪，累犯，處有期徒刑肆月，如易科罰金，以新臺幣壹仟元折算壹日。扣案之鑰匙壹把，沒收。  新竹地檢110年度偵字第7921號 9 李慶忠（未提告） 於110年6月8日2時許，在新竹縣○○市○○街000號前，見李慶忠將其使用之車號6261-HL號自用小貨車停放該處無人看管，以自備鑰匙（編號10扣案）破壞該車左前車門門鎖而開啟車門，再以該鑰匙發動車輛竊取該車（該車已由警方尋獲後發還李慶忠）。 ⑴被告於警詢及偵查中之自白（偵8617卷第5至6、49頁） ⑵證人即被害人李慶忠於警詢時之證述（偵8617卷第7至8頁） ⑶員警偵查報告（偵8617卷第4頁） ⑷失車-案件基本資料詳細畫面報表（偵8617卷第9頁） ⑸贓物認領保管單（偵8617卷第10頁） ⑹車輛遭竊現場照片1張（偵8617卷第12頁） ⑺監視器錄影畫面翻拍照片3張（偵8617卷第12頁及背面） ⑻尋獲車輛現場照片3張（偵8617卷第13頁及背面） 張美煙犯竊盜罪，累犯，處有期徒刑肆月，如易科罰金，以新臺幣壹仟元折算壹日。扣案之鑰匙壹把，沒收。  新竹地檢110年度偵字第8617號 10 林進財（提告竊盜） 於110年6月15日23時許，在新竹市○區○○路00巷0號對面，見林進財將其使用之車號AKT-1078號自用小貨車停放該處無人看管，以自備鑰匙（扣案）破壞該車左前車門門鎖而開啟車門，再以該鑰匙發動車輛竊取該車（該車已由警方尋獲後發還林進財）。 ⑴被告於警詢及偵查中之自白（偵10914卷第6至7、82頁） ⑵證人即告訴人林進財於警詢時之證述（偵10914卷第8至11頁） ⑶新竹縣政府警察局竹北分局扣押筆錄、扣押物品收據、扣押物品目錄表各1份（偵10914卷第12至17頁） ⑷尋獲車輛現場照片3張（偵10914卷第18頁及背面） ⑸監視器錄影畫面翻拍照片2張（偵10914卷第18頁背面至19頁） ⑹扣案鑰匙照片1張（偵10914卷第19頁） ⑺贓物認領保管單（偵10914卷第20頁） ⑻失車-案件基本資料詳細畫面報表（偵10914卷第21頁） ⑼內政部警政署刑事警察局110年9月3日刑生字第1100069826號鑑定書（偵10914卷第22至27頁） ⑽新竹縣政府警察局刑案現場勘察報告（偵10914卷第28至42頁） 張美煙犯竊盜罪，累犯，處有期徒刑肆月，如易科罰金，以新臺幣壹仟元折算壹日。扣案之鑰匙壹把，沒收。  新竹地檢110年度偵字第10914號 11 吳聲良（提告竊盜） 於110年6月21日21時41分許，在新竹市○區○○路000號前，攜帶客觀上足供兇器使用之T型扳手（扣案）至現場，見吳聲良將其所有之車號00-0000號自用小貨車停放該處無人看管，以自備鑰匙（扣案）破壞該車左前車門門鎖而開啟車門，再以該鑰匙發動車輛竊取該車（該車已由警方查獲後發還吳聲良）。 ⑴被告於警詢及偵查中之自白（偵11415卷第6至7、93頁背面） ⑵證人即告訴人吳聲良於警詢時之證述（偵11415卷第32頁） ⑶證人張哲榮、王愛珊、陳伯益於警詢時之證述（偵11415卷第36至37、47至48、49至50頁） ⑷員警職務報告（偵11415卷第4至5頁） ⑸新竹縣政府警察局新湖分局搜索扣押筆錄、扣押物品目錄表、扣押物品收據各1份（偵11415卷第25至28頁） ⑹贓物認領保管單（偵11415卷第33頁） ⑺新竹市警察局第二分局東門派出所受（處）理案件證明單（偵11415卷第34頁） ⑻失車-案件基本資料詳細畫面報表（偵11415卷第35頁） ⑼行車紀錄器及監視器錄影畫面翻拍照片7張（偵11415卷第38至41頁） ⑽查獲現場照片6張（偵11415卷第41至44頁） ⑾扣案T型扳手照片1張（偵11415卷第44頁） ⑿扣案鑰匙照片1張（偵11415卷第45頁） ⒀警方攔查路線圖（偵11415卷第45頁） ⒁車輛詳細資料報表（偵11415卷第46頁） ⒂道路交通事故現場圖2張（偵11415卷第51至52、55至56頁） ⒃道路交通事故照片22張（偵11415卷第53至54、63至66頁） ⒄道路交通事故調查報告表（偵11415卷第59至60頁） 張美煙犯攜帶兇器竊盜罪，累犯，處有期徒刑捌月。扣案之T型扳手壹支、鑰匙壹把，均沒收。  新竹地檢110年度偵字第11415號 12 劉哲廷（提告竊盜） 於110年7月21日1時13分許，在新竹縣湖口鄉維東路與維東路2巷口，見劉哲廷將其所有之車號AYH-5306號自用小貨車停放該處無人看管，以自備鑰匙（未扣案）破壞該車右前車門門鎖而開啟車門，再以該鑰匙發動車輛竊取該車（該車已由警方尋獲後發還劉哲廷）。 ⑴被告於警詢及偵查中之自白（偵9907卷第5至8、67頁背面） ⑵證人即告訴人劉哲廷於警詢時之證述（偵9907卷第14至18頁） ⑶員警職務報告（偵9907卷第4頁） ⑷贓物認領保管單（偵9907卷第19頁） ⑸監視器錄影畫面翻拍照片26張（偵9907卷第20至26頁） ⑹車輛遭竊現場照片2張（偵9907卷第26頁背面） ⑺失車-案件基本資料詳細畫面報表（偵9907卷第28頁） ⑻新竹縣政府警察局新湖分局湖口派出所受（處）理案件證明單（偵9907卷第39頁） ⑼受理各類案件紀錄表（偵9907卷第40頁） ⑽發生竊盜案件紀錄表（偵9907卷第41頁） 張美煙犯竊盜罪，累犯，處有期徒刑肆月，如易科罰金，以新臺幣壹仟元折算壹日。  新竹地檢110年度偵字第9907號 13 李節慧（未提告） 於110年7月29日0時24分許，在新竹縣○○鄉○○路00號前，見李節慧將其所有之車號8729-G5號自用小貨車停放該處無人看管，以自備鑰匙（未扣案）開啟右前車門，再以該鑰匙發動車輛竊取該車（該車已由警方尋獲後發還李節慧）。 ⑴被告於警詢及偵查中之自白（偵9136卷第6至8、60頁） ⑵證人即告訴人李節慧於警詢時之證述（偵9136卷第18至20頁） ⑶員警報告（偵9136卷第4至5頁） ⑷新竹縣政府警察局新湖分局湖口派出所受（處）理案件證明單（偵9136卷第21頁） ⑸失車-案件基本資料詳細畫面報表（偵9136卷第22頁） ⑹車輛遭竊現場照片4張（偵9136卷第23至24頁） ⑺監視器錄影畫面翻拍照片11張（偵9136卷第25至30頁） ⑻棄置現場照片2張（偵9136卷第31頁） 張美煙犯竊盜罪，累犯，處有期徒刑肆月，如易科罰金，以新臺幣壹仟元折算壹日。  新竹地檢110年度偵字第9136號 14 吳政曉（提告竊盜） 於110年7月30日1時15分許，在新竹縣○○市○○○路0段000號前，見吳政曉將其所有之車號NY-6309號自用小貨車停放該處無人看管，以自備鑰匙（未扣案）開啟左前車門，再以該鑰匙發動車輛竊取該車（該車已由警方尋獲後發還吳政曉）。 ⑴被告於警詢及偵查中之自白（偵11088卷第10至12頁） ⑵證人即告訴人吳政曉於警詢時之證述（偵11088卷第8、13頁） ⑶員警職務報告（偵11088卷第7頁） ⑷新竹縣政府警察局竹北分局六家派出所受（處）理案件證明單（偵11088卷第9、15頁） ⑸贓物認領保管單（偵11088卷第14頁） ⑹車輛遭竊現場照片2張（偵11088卷第25頁） ⑺監視器錄影畫面翻拍照片10張（偵11088卷第26至30頁） ⑻棄置現場照片2張（偵11088卷第33頁） 張美煙犯竊盜罪，累犯，處有期徒刑肆月，如易科罰金，以新臺幣壹仟元折算壹日。  新竹地檢110年度偵字第11088號 15 尹維煊（提告竊盜） 於110年8月5日3時48分許，在新竹縣○○鄉○○路000巷00號旁土地公廟前，見尹維煊將其所有之車號LQ-4365號自用小貨車停放該處無人看管，以自備鑰匙（未扣案）開啟車門，再以該鑰匙發動車輛竊取該車（該車已由警方尋獲後發還尹維煊）。 ⑴被告於警詢及偵查中之自白（偵10659卷第6至7、69頁背面） ⑵證人即告訴人尹維煊於警詢時之證述（偵10659卷第12至13頁） ⑶員警職務報告（偵10659卷第4頁） ⑷監視器錄影畫面翻拍照片3張（偵10659卷第17頁） ⑸尋獲車輛現場照片4張（偵10659卷第17頁背面至19頁） ⑹車輛遭竊現場照片3張（偵10659卷第19頁背面） ⑺新竹縣政府警察局新湖分局湖口派出所受理各類案件紀錄表/受（處）理案件證明單（偵10659卷第35至37頁） ⑻贓物認領保管單（偵10659卷第14頁） 張美煙犯竊盜罪，累犯，處有期徒刑肆月，如易科罰金，以新臺幣壹仟元折算壹日。  新竹地檢110年度偵字第10659號 16 詹勳力（提告竊盜） 於110年8月29日2時23分許，在新竹縣○○鄉○○街000號前，見詹勳力將其所有之車號1431-KW號自用小貨車停放該處無人看管，徒手開啟車門後，再以詹勳力遺留車內之鑰匙發動車輛竊取該車（該車已由警方尋獲後發還詹勳力）。 ⑴被告於警詢及偵查中之自白（偵10659卷第9至10、69頁背面） ⑵證人即告訴人詹勳力於警詢時之證述（偵10659卷第15至16頁） ⑶員警職務報告（偵10659卷第5頁） ⑷監視器錄影畫面翻拍照片10張（偵10659卷第20至22頁） ⑸新竹縣政府警察局新湖分局湖口派出所受（處）理案件證明單（偵10659卷第39頁） ⑹受理各類案件紀錄表（偵10659卷第40頁） ⑺失車-案件基本資料詳細畫面報表（偵10659卷第41頁） 張美煙犯竊盜罪，累犯，處有期徒刑肆月，如易科罰金，以新臺幣壹仟元折算壹日。 新竹地檢110年度偵字第10659號 17 劉佩琳（提告竊盜、毀損） 於110年8月26日7時11分許，在新竹縣湖口鄉八德路2段78巷9弄巷口，見劉佩琳將其所有之車號W6-7481號自用小貨車停放該處無人看管，以自備鑰匙（未扣案）破壞該車右前車門門鎖而開啟車門，再以該鑰匙發動車輛竊取該車，並在竊車過程中毀損該車之右前車門門鎖及油門踏板（該車已由警方尋獲後發還劉佩琳），不堪使用，致生損害於劉佩琳。 ⑴被告於警詢及偵查中之自白（偵12079卷第5至6、56頁背面至57頁） ⑵證人即告訴人劉佩琳於警詢時之證述（偵12079卷第10、12至13頁） ⑶員警職務報告（偵12079卷第4頁） ⑷監視器錄影畫面擷取照片10張（偵12079卷第7至9頁） ⑸失車-案件基本資料詳細畫面報表（偵12079卷第11頁） ⑹贓物認領保管單（偵12079卷第14頁） ⑺新竹縣政府警察局新湖分局湖鏡派出所受（處）理案件證明單（偵12079卷第15頁） ⑻估價單（偵12079卷第53頁） 張美煙犯竊盜罪，累犯，處有期徒刑肆月，如易科罰金，以新臺幣壹仟元折算壹日。  新竹地檢110年度偵字第12079號 18 黃兆愷 （未提告） 於110年8月30日0時0分許，在桃園市○○區○○路000巷00號前，見黃兆愷將其所有之車號IV-6718號自用小貨車停放該處無人看管，以自備鑰匙（未扣案）發動車輛竊取該車（該車已由警方尋獲後發還黃兆愷）。 ⑴被告於警詢及偵查中之自白（偵11017卷第5至8、64頁） ⑵證人即被害人黃兆愷於警詢時之證述（偵11017卷第9至11頁） ⑶員警職務報告（偵11017卷第4頁） ⑷尋獲失竊車輛地點照片（偵11017卷第17頁） ⑸監視器錄影畫面擷取照片（偵11017卷第18至21頁） ⑹贓物認領保管單（偵11017卷第25頁） ⑺桃園市政府警察局楊梅分局楊梅派出所受（處）理案件證明單（偵11017卷第26頁） ⑻車輛詳細資料報表（偵11017卷第28頁） 張美煙犯竊盜罪，累犯，處有期徒刑肆月，如易科罰金，以新臺幣壹仟元折算壹日。  新竹地檢110年度偵字第11017號 19 徐連珍（提告竊盜） 於110年8月30日1時53分許，在新竹縣○○市○○街00○0號前，見徐連珍將其所有之車號RL-7412號自用小貨車停放該處無人看管，以車上鑰匙發動車輛竊取該車。（該車已由警方尋獲後發還徐連珍）。 ⑴被告於警詢及偵查中之自白（偵11017卷第5至8、64頁） ⑵證人即告訴人徐連珍於警詢時之證述（偵11017卷第12至13頁） ⑶員警職務報告（偵11017卷第4頁） ⑷失竊車輛地點照片（偵11017卷第16頁） ⑸監視器錄影畫面擷取照片（偵11017卷第22至24頁） ⑹新竹縣政府警察局竹北分局三民派出所受（處）理案件證明單（偵11017卷第27頁） ⑺車輛詳細資料報表（偵11017卷第29頁） 張美煙犯竊盜罪，累犯，處有期徒刑肆月，如易科罰金，以新臺幣壹仟元折算壹日。  新竹地檢110年度偵字第11017號